臺灣臺南地方法院臺南簡易庭民事判決
110年度南簡字第552號
原告  李武聯
            
被告  許耀煌
上列被告因過失傷害案件，經原告提起刑事附帶民事訴訟請求侵
權行為損害賠償（110年度交簡附民字第22號），經本院刑事庭
移送民事庭審理，本院於民國110年8月5日言詞辯論終結，判決
如下：
    主      文
被告應給付原告新臺幣壹拾捌萬貳仟玖佰捌拾柒元，及自民國11
0年2月5日起至清償日止，按週年利率百分之五計算之利息。
原告其餘之訴駁回。
訴訟費用由被告負擔10分之1，其餘由原告負擔。
本判決原告勝訴部分得假執行。
    事實及理由
一、被告受合法通知，無正當理由未於言詞辯論期日到場，核無
    民事訴訟法第386條所列各款情形，爰依原告之聲請，由其
    一造辯論而為判決。
二、原告起訴主張：
（一）被告於民國109年3月17日22時10分許，駕駛車牌號碼000-
      0000號營業小客車，沿臺南市仁德區正義路由西往東右轉
      彎進入中清路後再由北往南方向行駛，行經中清路114號
      前，本應注意車輛行駛時，應保持在所順行之車道上，不
      得逾越至其他車道，而依當時天候晴、夜間有照明、視線
      良好、柏油路面、路面乾燥、道路無缺陷、無障礙物，並
      無不能注意之情狀，竟疏未注意而使車身有一半偏離逆向
      至對向車道，適有原告騎乘自行車沿中清路由南往北方向
      前進，行經上開地點時，兩車不慎發生擦撞（以下簡稱系
      爭交通事故），致原告人車倒地，並因此受有頭部外傷併
      多處損傷及臉部撕裂傷之傷害（以下簡稱系爭傷害）。爰
      依民法第184條第1項前段、第191條之2、第193條第1項及
      第195條第1項規定，請求被告賠償：㈠醫療費用51,665元
      、㈡傷後美容整型手術預估費用123,000元、㈢交通費用9,5
      00元、㈣看護費用69,000元、㈤營養品費用24,132元、㈥工
      作損失300,000元、㈦財產損失（修理自行車及手機）20,8
      00元、㈧精神慰撫金950,000元，共計1,548,097元。
（二）並聲明：
    ⒈被告應給付原告1,548,097（原聲明請求1,523,087元），
      及自起訴狀繕本送達翌日起至清償日止，按年利率百分之
      5計算之利息。
　　⒉訴訟費用由被告負擔。
　　⒊願供擔保，請准宣告假執行。
三、被告經合法通知，未於言詞辯論期日到場，亦未提出準備書
    狀作何聲明或陳述。
四、得心證之理由：　　　
（一）原告主張之事實，業據提出臺灣臺南地方檢察署檢察官10
      9年度偵字第19293號聲請簡易判決處刑書為憑，而被告所
      犯過失傷害之刑事案件部分，經本院以109年度交簡字第3
      514號判決判處被告「許耀煌犯過失傷害罪，處拘役伍拾
      日，如易科罰金，以新臺幣壹仟元折算壹日」在案，有本
      院前開刑事卷可稽；又被告經合法通知，未於言詞辯論到
      場，亦未提出任何證據資料爭執。依前開調查證據之結果
      ，堪信原告主張為真實。　　
（二）按因故意或過失，不法侵害他人之權利者，負損害賠償責
      任；不法侵害他人之身體或健康者，對於被害人因此喪失
      或減少勞動能力，或增加生活上之需要時，應負損害賠償
      責任；不法侵害他人之身體、健康、名譽、自由、信用、
      隱私、貞操，或不法侵害其他人格法益而情節重大者，被
      害人雖非財產上之損害，亦得請求賠償相當之金額，民法
      第184條第1項前段、第193條第1項、第195條第1項前段分
      別定有明文。查本件原告係因被告之過失行為，致受有系
      爭傷害，自得依上開規定請求被告賠償損害。茲就原告請
      求之項目及金額，核列如下：
    1.醫療費用部分：原告主張因系爭交通事故受有系爭傷害，
      於台南市立醫院及國立成功大學醫學院附設醫院就醫，共
      計支出醫療費用51,665元等情，業據提出診斷證明書暨醫
      療收據（見本院卷第37至87頁）為憑，核屬治療必要之支
      出，是原告就此部分之醫療支出請求被告賠償，自屬有據
      。
　　⒉傷後美容整型手術預估費用部分：原告主張因系爭交通事
      故受有系爭傷害，於109年7月21日經達文西整形外科診斷
      顏面多處撕裂傷併疤痕（4公分、3公分、1.5公分）、下
      唇撕裂傷併疤痕（3公分），建議接受修疤手術，術後須
      使用矽膠片以預防疤痕復發乙節，雖據提出達文西整形外
      科醫院診斷證明書及治療估價單（見本院卷第91、93頁）
      為憑。惟依台南市立醫院109年9月17日診斷證明書之醫師
      囑言記載台南市立醫院診斷證明書所載「……建議病患使用
      矽膠軟膏照護疤痕6個月……」（見本院卷第37頁），尚難
      認原告須進行高達123,000元費用之美容整型手術。是原
      告此部分請求被告賠償其將來預估之美容整型手術醫療費
      用123,000元云云，核屬無據。
　　⒊交通費用部分：原告請求交通費9,500元，未據提出任何證
      據以實其說，難認有據。　
    ⒋看護費用部分：原告主張因系爭交通事故受有系爭傷害，
      需專人照護一個月，請求原告支付看護費用計69,000元（
      計算式：2,300元/日×30日＝69,000元）等語。查：
　　　⑴按被害人因受傷需人看護，而由親屬看護時，雖無現實
        看護費之支出，亦應認被害人受有相當看護費之損害而
        得向加害人請求賠償（最高法院92年度臺上字第1626號
        民事判決參照）。又親屬代為照顧被害人之起居，固係
        基於親情，但親屬看護所付出之勞力並非不能評價為金
        錢，雖因二者身分關係而免除被害人之支付義務，惟此
        種基於身分關係之恩惠，自不能加惠於加害人。故由親
        屬看護時，雖無現實看護費之支付，仍應認被害人受有
        相當於看護費之損害，得向被告請求賠償，始符公平原
        則。
　　　⑵參酌台南市立醫院109年9月17日診斷證明書之醫師囑言
        記載「…於109年3月17日至本院急診，同日接受縫合手
        術……建議病患休養六週，休養期間需人照護一個月……」
        （見本院卷第37頁）等語，堪認原告自系爭交通事故發
        生後1個月之生活起居，確須由專人照料看護；又原告
        所受之系爭傷害，於受傷後第1個月雖需專人看護，但
        非必須整天隨時有人看護，如未行動及夜間睡眠之時，
        故認不應比照專人全日看護以每日2,300元計算，而應
        以每日1,200元計算為當。則原告得請求之看護費用為3
        6,000元（計算式：1,200元×30日＝36,000元）。逾該數
        額之請求，自屬無據。
　　⒌醫療輔助物品及營養品費用部分：
　　　⑴原告主張因系爭交通事故所受傷害，分別於109年3月18
        日、109年4月8日購買生理食鹽液、通氣膠帶、棉棒、
        紗布等，共支出2,002元等情，業據提出大樹南灣藥局
        統一發票暨收據為憑，核與原告因系爭交通事故致臉部
        外傷間有相當因果關係，是原告此部分請求被告給付醫
        療輔助物品2,002元之費用，核屬有據，應予准許。至
        於109年12月31日購買漱口水及潔膚柔濕巾部分，距離
        發生系爭交通事故之日已逾9個月，尚難認與原告因系
        爭交通事故所受傷害有關。是原告此部份請求，尚屬無
        據。
　　　⑵原告主張因系爭交通事故所受傷害支出購買活血化瘀藥
        粉、煎藥及艾益生水、即食燕窩、人蔘液等營養品共22
        ,050元，固據提出藥局統一發票為憑。惟原告並未舉證
        證明其因系爭交通事故所受之系爭傷害，必須服用前揭
        活血化瘀藥粉、煎藥及營養品始能痊癒。是原告此部分
        有關營養品22,050元之請求，難認有據。
　　⒍不能工作損失部分：原告主張因系爭傷害需休養6個月，受
      有6個月不能工作之損失，請求被告賠償不能工作損失300
      ,000元乙節。經查：
　　　⑴依原告提出之台南市立醫院109年9月17日診斷證明書之
        醫師囑言記載「…於109年3月17日至本院急診，同日接
        受縫合手術……建議病患休養六週，休養期間需人照護一
        個月，亦建議病患使用矽膠軟膏照護疤痕6個月」等語
        ，固可認原告確實因系爭交通事故所受之系爭傷害有6
        週期間不能工作；惟就原告主張其因系爭交通事故6個
        月無法工作部分，原告並未提出其他證據以實其說，則
        原告超過6週之薪資損失請求，自屬無據。
　　　⑵原告雖未提出薪資證明，惟並非所有工作均有證明可證
        明，若認欲請求薪資損失均需提出證明，實屬過苛；然
        原告若無法提出其每月薪資之證明，亦無從直接依其請
        求之金額核算不能工作之薪資損失。本院審酌原告於系
        爭交通事故發生時為年滿43歲之成年男子，衡諸常情，
        其能力在通常情形下自可能取得相當於基本工資之收入
        ，認原告之請求，應可按當時基本工資核算其不能工作
        之損失，而系爭交通事故發生時即109年3月17日起迄原
        告不能工作之6週期間終止日即109年4月28日止，當時
        之基本工資為23,800元，依此計算，應認原告因系爭交
        通事故所受不能工作之損失為33,320元【計算式：23,8
        00元/月÷30天×42天（6週）＝33,320元，元以下四捨五
        入】；至原告逾上開金額之薪資損失請求，則屬無據。
　　⒎財產損失部分：原告主張因系爭交通事故致其自行車及手
      機毀損，被告應賠償自行車及手機損失20,800元等情，雖
      提出幸運草自行車估價單及禾盛通訊企業社統一發票為憑
      （本院卷第109、111頁）。然原告並未提出其自行車及手
      機係於系爭交通事故毀損之證明文件，且其提出之自行車
      估價單係新品單價，並非修復費用。是原告主張其因系爭
      交通事故，致受有自行車及手機毀損之損失20,800元云云
      ，核屬無據。
　　⒏精神慰撫金部分：按慰撫金之賠償須以人格權遭遇侵害，
      使精神上受有痛苦為必要，其核給之標準固與財產上損害
      之計算不同，然非不可斟酌雙方身分資力與加害程度，及
      其他各種情形核定相當之數額（最高法院51年臺上字第22
      3號判例參照）。本院審酌原告為66年11月14日生，於109
      年度有報稅所得10,891元，名下有投資3筆；被告為46年3
      月15日生，於109年度有報稅所得10,560元，名下有土地1
      筆、房屋2筆、田賦9筆等情，有本院依職權調取兩造稅務
      電子閘門財產所得調件明細表附卷可稽，復參酌兩造之身
      分、經濟能力、社會地位及原告所受傷害等情，認原告請
      求精神慰撫金95萬元，尚屬過高，應核減為6萬元，方稱
      允適。是原告請求精神慰撫金在6萬元之範圍內，尚稱允
      當；而逾該數額之請求，則屬無據。
　　⒐綜上，原告得請求被告賠償之金額為182,987元（計算式：
      醫療費用51,665元＋看護費用36,000元＋醫療輔助物品費用
      2,002元＋不能工作損失33,320元＋精神慰撫金60,000元＝18
      2,987元）。
五、綜上所述，原告依侵權行為法則，請求被告給付182,987元
    ，及自刑事附帶民事訴訟起訴狀繕本送達被告翌日即110年2
    月5日起至清償日止，按週年利率百分之5計算之利息，為有
    理由，應予准許；至原告逾前開範圍之請求，為無理由，應
    予駁回。
六、本件係就民事訴訟法第427條規定之簡易訴訟事件所為被告
    敗訴之判決，依同法第436條第2項準用同法第389條第1項第
    3款規定，應依職權宣告假執行。
七、據上論結，原告之訴為有理由，依民事訴訟法第436條第2項
    、第385條第1項前段、第79條、第389條第1項第3款，判決
    如主文。
中　　華　　民　　國　　110 　年　　8 　　月　　19　　日
                          臺灣臺南地方法院臺南簡易庭
                                法  官  王 獻 楠
上為正本係照原本作成。
如不服本判決，應於送達後20日內，向本院提出上訴狀並表明上
訴理由，如於本判決宣示後送達前提起上訴者，應於判決送達後
20日內補提上訴理由書（須附繕本），如委任律師提起上訴者，
應一併繳納上訴審裁判費。
中　　華　　民　　國　　110 　年　　8 　　月　　19　　日
                                書記官  蕭 雅 文